臺灣臺南地方法院刑事判決　　　　　　100年度訴字第1526號
公　訴　人　臺灣臺南地方法院檢察署檢察官
被　　　告　黃信樺
上列被告因搶奪等案件，經檢察官提起公訴（100年度偵字第
13338、13689、14913號），被告於準備程序進行中就被訴事實
均為有罪之陳述，經本院合議庭裁定改依簡式審判程序審理，判
決如下：
    主  文
黃信樺犯如附表所示之罪，各處如附表所示之刑。應執行有期徒
刑參年肆月。
    事實與理由
一、本案犯罪事實（除「99年11月25日易服社會勞動執行完畢」
    更正為「99年11月23日易科罰金執行完畢」外）及證據（除
    刪除編號17之「贓物認領保管單」、編號19之「指認犯嫌及
    機車相片1張」、編號21之「扣案物品相片」外），均與檢
    察官起訴書之記載相同，予以引用（如附件）。
二、核被告如附表編號1、3、5、6所示之犯行，均係犯刑法第
    320條第1項之竊盜罪；如附表編號2所示之犯行，係犯刑法
    第325條第1項之搶奪罪及第339條之2第1項之犯非法由自動
    付款設備取財罪；如附表編號4、7、8、9、10所示之犯行，
    均係犯刑法第325條第1項之搶奪罪。被告所犯上開各罪，犯
    意各別，行為互殊，應均予分論併罰；且被告前犯詐欺罪，
    有卷附臺灣高等法院被告前案紀錄表可稽，其於有期徒刑執
    行完畢後，5年內故意再犯本件各有期徒刑以上之罪，均為
    累犯，均應依法加重其刑。又按刑法第62條所規定之自首，
    係以犯人在犯罪未發覺前，向該管公務員自承犯罪，而受法
    律之裁判為要件。而所謂未發覺，乃指犯罪事實未為有偵查
    犯罪職權之公務員發覺，或犯罪事實雖已發覺，而犯人為誰
    ，尚不知者而言；且向該管公務員自承其犯罪，不以先自向
    該公務員告知為必要，即受追問時，告知其犯罪仍不失為自
    首（最高法院92年度臺上字487號判決可資參照）。查被告
    係因附表編號6所示之犯行經警查獲後，主動向警方坦承如
    附表編號1至5之犯行，有被告100年10月7日、24日之警詢筆
    錄、100年11月14日臺南市政府警察局第一分局偵查隊偵查
    佐蘇照明之職務報告各1份在卷可考，參照前開說明，被告
    既自承如附表編號1至5犯行，係在警察機關尚未發覺犯罪事
    實前，堪認符合自首之要件，均依法減輕其刑，並均先加後
    減之。爰審酌被告有如前述之前科記錄，素行不良，惟坦認
    犯罪並對部分犯行自首，犯後態度甚佳，以及其家庭與生活
    狀況等一切情狀，分別量處如主文所示之刑，併定其應執行
    刑。另本件應執行刑已逾6月，依刑法第41條第8項反面解釋
    ，爰不另諭知易科罰金之折算標準，附此敘明。
三、扣案之鑰匙1把，雖供被告竊盜PVY-845號機車所用，惟被告
    供稱該鑰匙係於路上撿拾而得，復無其他證據證明為被告所
    有，爰不為沒收之諭知；又被告於竊取YGK-883號及PT7-106
    號機車所使用之鑰匙1把，雖為被告所有，且供本件犯罪之
    用，惟因未據扣案，未免日後執行之困難，亦不為沒收之諭
    知。
四、依刑事訴訟法第273條之1第1項、第299條第1項本文、第310
    條之2、第454條第2項、第450條第1項，刑法第320條第1項
    、第325條第1項、第339條之2第1項、第47條第1項、第62條
    前段、第51條第5款，刑法施行法第1條之1，判決如主文。
五、如不服本判決，應於收受判決正本送達之翌日起10日內向本
    庭提出上訴狀，上訴於本院合議庭（須附繕本）。
本案經檢察官詹尚晃到庭執行職務。
中    華    民    國   100    年    12    月    29    日
                     刑事第十三庭     法  官  魏玉英
以上正本證明與原本無異。
如不服本判決應於送達後10日內向本院提出上訴狀。
                                      書記官  黃秋萍
中    華    民    國   101    年    1     月    2     日
附錄本件論罪科刑法條：
中華民國刑法第320條
（普通竊盜罪、竊佔罪）
意圖為自己或第三人不法之所有，而竊取他人之動產者，為竊盜
罪，處5  年以下有期徒刑、拘役或 5 百元以下罰金。
意圖為自己或第三人不法之利益，而竊佔他人之不動產者，依前
項之規定處斷。
前二項之未遂犯罰之。
中華民國刑法第325條
（普通搶奪罪）
意圖為自己或第三人不法之所有，而搶奪他人之動產者，處 6
月以上 5 年以下有期徒刑。
因而致人於死者，處無期徒刑或 7 年以上有期徒刑，致重傷者
，處 3 年以上 10 年以下有期徒刑。
第 1 項之未遂犯罰之。
中華民國刑法第339條之2
（違法由自動付款設備取得他人之物之處罰）
意圖為自己或第三人不法之所有，以不正方法由自動付款設備取
得他人之物者，處 3 年以下有期徒刑、拘役或 1 萬元以下罰金
。
以前項方法得財產上不法之利益或使第三人得之者，亦同。
附表：
 ┌──┬─────┬────┬───┬──────────────┬──────────┐
 │編號│犯罪時間  │犯罪地點│被害人│犯罪方式                    │罪名及宣告刑        │
 ├──┼─────┼────┼───┼──────────────┼──────────┤
 │1   │100年9月13│臺南市東│冷玉琦│意圖為自己不法所有，趁冷玉琦│黃信樺犯竊盜罪，累犯│
 │    │日12 時30 │區○○路│      │不在場之際，以自備之鑰匙竊取│，處有期徒刑參月。  │
 │    │分        │西段23號│      │被害人所有之YGK-883號重機車 │                    │
 │    │          │前      │      │後供己代步之用。            │                    │
 ├──┼─────┼────┼───┼──────────────┼──────────┤
 │2   │100年9月14│臺南市東│張芸庭│黃信樺竊得編號一之車牌號碼  │黃信樺犯搶奪罪，累犯│
 │    │日1時30分 │區○○路│      │YGK-883號重機車後，即以該車 │，處有期徒刑陸月；又│
 │    │          │二段91巷│      │為交通工具，於左列時間、地點│犯非法由自動付款設備│
 │    │          │31號前  │      │，搶奪張芸庭置於腳踏車置物籃│取財罪，累犯，處有期│
 │    │          │        │      │手提包一只，（內有有被害人身│徒刑參月。          │
 │    │          │        │      │分證、健保卡、學生證、機車駕│                    │
 │    │          │        │      │照及鳳山工協郵局0000000     │                    │
 │    │          │        │      │-0000000帳戶提款卡各1張以及 │                    │
 │    │          │        │      │NOKIA牌行動電話1支與新台幣（│                    │
 │    │          │        │      │下同）2000元等物），並隨即持│                    │
 │    │          │        │      │搶得之上揭郵局提款卡在臺南永│                    │
 │    │          │        │      │樂郵局自動提款機中盜領6600元│                    │
 │    │          │        │      │。嗣後，再將上揭車牌號碼    │                    │
 │    │          │        │      │YGK-883號重機車丟棄於臺南市 │                    │
 │    │          │        │      │北區文賢國中圍牆旁後逃逸。  │                    │
 ├──┼─────┼────┼───┼──────────────┼──────────┤
 │3   │100年9月17│臺南市東│張倩綾│意圖為自己不法之所有，並趁張│黃信樺犯竊盜罪，累犯│
 │    │日23 時0分│區○○路│      │倩綾不在場之際，以自備之鑰匙│，處有期徒刑參月。  │
 │    │至100年9月│西與慶東│      │竊取張倩綾所有之車牌號碼    │                    │
 │    │17日23時59│街口    │      │PT7-106號重機車後供己代步之 │                    │
 │    │分之間    │        │      │用。                        │                    │
 ├──┼─────┼────┼───┼──────────────┼──────────┤
 │4   │100年9月23│臺南市中│呂知穎│黃信樺竊得編號三之車牌號碼  │黃信樺犯搶奪罪，累犯│
 │    │日4時50分 │西區臨安│      │PT7-106號重機車後，即以該車 │，處有期徒刑陸月。  │
 │    │          │路1段41 │      │為交通工具，於左列時間、地點│                    │
 │    │          │號前    │      │，自呂知穎右側接近，趁呂知穎│                    │
 │    │          │        │      │不備之際，伺機搶奪呂知穎所有│                    │
 │    │          │        │      │置於腳踏車前置物籃中手提包一│                    │
 │    │          │        │      │只（內有被害人身分證、健保卡│                    │
 │    │          │        │      │、學生證、汽、機車駕照及郵局│                    │
 │    │          │        │      │提款卡各1張及SONY 牌C510型與│                    │
 │    │          │        │      │三星牌000000000 0號行動電話 │                    │
 │    │          │        │      │各1 支以及500元等物），並隨 │                    │
 │    │          │        │      │即將搶奪時使用之車牌號碼    │                    │
 │    │          │        │      │PT7-106號重機車，丟棄於臺南 │                    │
 │    │          │        │      │市○○區○○路上後逃逸。並於│                    │
 │    │          │        │      │翌（24）日將搶得之上揭SONY牌│                    │
 │    │          │        │      │C510型行動電話，持往證人吳國│                    │
 │    │          │        │      │輝所開設之「Ｅ世代通訊生活館│                    │
 │    │          │        │      │」變賣得款200元花用殆盡。   │                    │
 ├──┼─────┼────┼───┼──────────────┼──────────┤
 │5   │100年9月23│臺南市永│陳月慧│意圖為自己不法之所有，趁陳月│黃信樺犯竊盜罪，累犯│
 │    │日4時50分 │康區小東│      │慧未於現場之際，以自備之鑰匙│，處有期徒刑參月。  │
 │    │至100年9月│路473號 │      │竊取被害人所有之車牌號碼    │                    │
 │    │23日6時40 │之3前   │      │NNG-731號重機車，供己代步之 │                    │
 │    │分之間    │        │      │用。                        │                    │
 ├──┼─────┼────┼───┼──────────────┼──────────┤
 │6   │100年9月23│臺南市東│吳佩樺│意圖為自己不法之所有，趁吳佩│黃信樺犯竊盜罪，累犯│
 │    │日22 時30 │區○○路│      │樺未於現場之際，以自備之鑰匙│，處有期徒刑肆月。  │
 │    │分至100年9│18巷29號│      │竊取被害人所有之車牌號碼    │                    │
 │    │月24日10時│前      │      │PVY-845號重機車，供己代步之 │                    │
 │    │0分       │        │      │用。                        │                    │
 ├──┼─────┼────┼───┼──────────────┼──────────┤
 │7   │100年9月28│臺南市東│陳芸  │黃信樺竊得編號六之車牌號碼  │黃信樺犯搶奪罪，累犯│
 │    │日0時11分 │區○○路│      │PVY-845號重機車後，即以該車 │，處有期徒刑捌月。  │
 │    │          │西段與慶│      │為交通工具，於左列時間、地點│                    │
 │    │          │東街口  │      │，趁陳芸不備之際，伺機搶奪陳│                    │
 │    │          │        │      │芸所有置於腳踏車置物籃中，放│                    │
 │    │          │        │      │有被害人身分證、健保卡、郵局│                    │
 │    │          │        │      │提款卡各1張及SAMSUNG牌S5650 │                    │
 │    │          │        │      │型號碼為0000000000號行動電話│                    │
 │    │          │        │      │1支以及1000元之手提包1只後逃│                    │
 │    │          │        │      │逸。                        │                    │
 ├──┼─────┼────┼───┼──────────────┼──────────┤
 │8   │100年9月28│臺南市東│傅智毓│黃信樺騎乘車牌號碼PVY-845號 │黃信樺犯搶奪罪，累犯│
 │    │日0時50分 │區○○路│      │重機車為交通工具，於左列時間│，處有期徒刑捌月。  │
 │    │          │西段40號│      │、地點，趁傅智毓不備之際，伺│                    │
 │    │          │前      │      │機搶奪傅智毓置於腳踏車置物籃│                    │
 │    │          │        │      │中咖啡色之手提包一只（內有身│                    │
 │    │          │        │      │分證、學生證、健保卡、汽車駕│                    │
 │    │          │        │      │照、郵局及台灣銀行提款卡各1 │                    │
 │    │          │        │      │張及500元與教材等物）後逃逸 │                    │
 │    │          │        │      │。                          │                    │
 ├──┼─────┼────┼───┼──────────────┼──────────┤
 │9   │100年10 月│臺南市東│林家昱│黃信樺騎乘車牌號碼PVY-845號 │黃信樺犯搶奪罪，累犯│
 │    │4日0時10分│區○○路│      │重機車為交通工具，於左列時間│，處有期徒刑捌月。  │
 │    │          │與大學路│      │、地點，趁林家昱不備之際，伺│                    │
 │    │          │口      │      │機搶奪林家昱置於腳踏車置物籃│                    │
 │    │          │        │      │中粉紅色之手提包一只（內有身│                    │
 │    │          │        │      │分證、學生證、健保卡、汽車駕│                    │
 │    │          │        │      │照、郵局提款卡及800元等物） │                    │
 │    │          │        │      │後逃逸，嗣將竊得現款取走後，│                    │
 │    │          │        │      │將手提包丟棄於臺南市○○路18│                    │
 │    │          │        │      │巷巷底。                    │                    │
 ├──┼─────┼────┼───┼──────────────┼──────────┤
 │10  │100年10 月│臺南市東│張郁欣│黃信樺騎乘車牌號碼PVY-845號 │黃信樺犯搶奪罪，累犯│
 │    │4日0時40分│區○○路│      │重機車為交通工具，於左列時間│，處有期徒刑捌月。  │
 │    │          │168 號前│      │、地點，趁張郁欣不備之際，伺│                    │
 │    │          │        │      │機搶奪張郁欣置於腳踏車置物籃│                    │
 │    │          │        │      │中紫色側背包一只（內有身分證│                    │
 │    │          │        │      │、學生證、健保卡、中國信託商│                    │
 │    │          │        │      │銀提款卡各1張及984元與      │                    │
 │    │          │        │      │SONY ERRICSON牌W595型行動電 │                    │
 │    │          │        │      │話1支以及德文課本等物）後逃 │                    │
 │    │          │        │      │逸。嗣將竊得現款取走後，將側│                    │
 │    │          │        │      │背包丟棄於臺南市○區○○路二│                    │
 │    │          │        │      │段170巷與32巷口長榮中學後門 │                    │
 │    │          │        │      │建物之屋頂上。              │                    │
 └──┴─────┴────┴───┴──────────────┴──────────┘